臺灣臺中地方法院臺中簡易庭小額民事判決
110年度中小字第3639號
原      告  泰安產物保險股份有限公司台中分公司

法定代理人  林樹鈺  
訴訟代理人  林奕勝  
被      告  陳滄信  
                      （現另案在法務部○○○○○○○○○○○執行中）

上列當事人間請求損害賠償事件，本院於民國110年11月10日言
詞辯論終結，判決如下：
    主      文
被告應給付原告新臺幣29,935元，及自民國110年4月30日起至清
償日止，按週年利率5％計算之利息。
訴訟費用新臺幣1,000元由被告負擔。
本判決得假執行。
    爭執事項及理由要領
一、原告主張：被告於民國109年9月4日17時42分許，於飲酒後
    酒精呼氣濃度達0.24mg/L之際，仍駕駛車牌號碼0000-00號
    自用小貨車（下稱肇事車輛），沿臺中市西屯區甘肅路第一
    車道由北往南方向行駛，行經臺中市○○區○○路0段00號前對
    面向右變換至第三車道時，因未注意車前狀況，不慎碰撞原
    告所承保，訴外人符明浩並駕駛而停放在該畫有紅線路段之
    車牌號000-0000號號自用小客貨車(下稱系爭車輛)，造成系
    爭車輛受損，經送修復後，共計支出修理費用新臺幣（下同
    ）45,471元（含零件費用22,009元、工資8,987元、烤漆14,
    475元），原告已依保險契約辦理出險理賠並扣除零件折舊
    （按零件以4月計算折舊後為19,302元，元以下四捨五入）
    ，又被告雖為本件車禍事故之肇事主因，惟系爭車輛駕駛者
    亦有違規停車且影響行車動線之違規行為，而應負3成之過
    失責任，故僅向被告請求前開修復必要費用之7成金額，被
    告應賠償原告之金額為29,935元（計算式：42,764元×0.7＝2
    9,935）等情，業據原告提出行車執照、駕駛執照、理賠計
    算書、估價單、電子發票證明聯、及汽車修理照片17紙為證
    ，並有臺中市政府警察局第六分局道路交通事故現場圖、道
    路交通事故調查報告表㈠、㈡、調查筆錄、酒精測定紀錄表、
    補充資料表、臺中市政府警察局道路交通事故初步分析研判
    表、暨現場、車損照片共14幀等件在卷可稽；此外，被告對
    於原告主張之上開事實，已於相當時期受合法之通知，而於
    言詞辯論期日不到場，亦未提出準備書狀爭執，本院審酌前
    開證據，堪認原告前揭主張屬實，本院審酌前開證據，堪認
    原告前揭主張屬實。從而，原告依保險法第53條第1項及民
    法侵權行為之法律關係代位請求被告給付如主文第1項所示
    之金額及利息，為有理由，應予准許。
二、本件係適用小額程序所為被告敗訴之判決，應依職權宣告假
    執行；併於訴訟費用裁判同時，確定其費用額如主文第2項
    所示。
三、訴訟費用負擔及假執行宣告之依據：民事訴訟法第78條、第
    436條之19第1項、第436條之20。
中　　華　　民　　國　　110 　年　　11　　月　　24　　日
                  臺灣臺中地方法院臺中簡易庭
                                  法　官　林士傑
以上為正本，係照原本作成。
如不服本判決，應於送達後廿日內，以判決違背法令為理由，向
本院提出上訴狀並表明上訴理由（上訴理由應表明一、原判決所
違背之法令及其具體內容；二、依訴訟資料可認為原判決有違背
法令之具體事實），如於本判決宣示後送達前提起上訴者，應於
判決送達後廿日內補提上訴理由書（須附繕本）。
中　　華　　民　　國　　110 　年　　11　　月　　24　　日
                                  書記官　楊均謙